【裁判字號】    92,聲再,547
【裁判日期】    921230
【裁判案由】    聲請再審
【裁判全文】
臺灣高等法院刑事裁定                            九十二年度聲再字第五四七號
    再審聲請人
    即受判決人  甲○○
右列聲請人因違反懲治盜匪條例等案件，對於本院八十九年度上更(一)字第五一四號，
中華民國八十九年十月十一日第二審確定判決（臺灣臺北地方法院八十八年度訴字第
五九七號；臺灣臺北地方法院檢察署八十八年度偵字第四二一二號），聲請再審，本
院裁定如左：
    主  文
再審之聲請駁回。
    理  由
一、聲請意旨略以：聲請人甲○○因違反懲治盜匪條例等案件，經  鈞院於民國（下
    同）八十九年十月十一日以八十九年度上更(一)字第五一四號判決有罪確定在案，
    聲請人提出臺灣大學附設醫院診斷證明書、臺東馬偕醫院診斷證明書影本各一份
    ，以原確定判決及前歷次審理、偵查均係警方栽贓、誣陷及偽造之犯罪證據，並
    以被害人范仁清、蔡忠豐、陳藝夫等人之不實指訴，據以認定受判決人犯有強盜
    、脅迫及傷害等罪行，係屬引據失當，判決可議，爰依刑事訴訟法第四百二十條
    第一項第一款、第二款及第二項之規定聲請再審云云。
二、按再審之聲請，經法院認為無再審理由而以裁定駁回者，不得更以同一原因聲請
    再審；法院認為聲請再審之程序違背規定者，應以裁定駁回之，刑事訴訟法第四
    百三十四條第二項、第四百三十三條分別定有明文。另同法第四百二十條第一項
    第一款：「原判決所憑之證言、證物已證明其為偽造或變造」之規定聲請再審者
    ，依同條第二項之規定，尚須確定判決證明或其刑事訴訟之不能開始或續行非因
    證據不足者為限，此有最高法院九十一年度臺抗字第三九一號裁判可資參照。
三、經查：
  (一)、本件再審聲請人曾以前述原確定判決及前歷次審理、偵查均係警方栽贓、誣陷
      及偽造之犯罪證據認定受判決人犯有強盜、脅迫及傷害等罪行之同一原因向本
      院聲請再審，業經本院於九十二年十一月二十六日以九十二年度聲再字第四八
      ０號裁定，認為聲請人未提出任何確定判決用以證明原判決所憑證物有被偽造
      或變造，或敘明其刑事訴訟之不能開始或續行非因證據不足，認為無再審理由
      而駁回其聲請，有該裁定書在卷可稽。茲聲請人再以同一原因聲請本件再審，
      依前揭規定，聲請再審之程序即屬違背規定，應予駁回。
  (二)、另本件聲請再審意旨所稱原確定判決所憑范仁清、蔡忠豐、陳藝夫等人之證言
      係虛偽陳述，惟迄未提出證明范仁清、蔡忠豐、陳藝夫等人之證言為虛偽之確
      定判決，依前揭說明，即非合於刑事訴訟法第四百二十條第一項第二款之再審
      條件，本件聲請人所舉聲請再審之理由，乃憑其個人主觀意見對於原判決認定
      事實之爭執，此外聲請人又未提出任何足以影響於判決之重要證據有漏未審酌
      之情事，則聲請人所舉聲請再審之理由，核與上引法條所定無一相符，應認為
      無再審理由。
四、綜上所述，本件再審聲請人聲請再審之程序，顯屬違背規定，應予駁回。爰依刑
    事訴訟法第四百三十三條、第四百三十四條第一項，裁定如主文。
中      華      民      國      九十二      年    十二    月    三十    日
                              臺灣高等法院刑事第十八庭
                                  審判長法  官  吳      敦
                                        法  官  劉  慧  芬
                                        法  官  梁  宏  哲
右正本證明與原本無異。
如不服本裁定，應於收受送達後五日內向本院提出抗告狀。
                                        書記官  劉  貞  達
中      華      民      國      九十二      年    十二    月    三十    日


司法院資訊處製作；財團法人民間司法改革基金會備份。
